【裁判字號】    90,台抗,540
【裁判日期】    901206
【裁判案由】    傷害致人於死
【裁判全文】
最高法院刑事裁定                                  九十年度台抗字第五四○號
    抗告人即被告  甲○○
右抗告人因傷害致人於死案件，不服台灣高等法院中華民國九十年十月二十五日延長
羈押之裁定（九十年度上更(一)字第五二八號），提起抗告，本院裁定如左：
    主  文
抗告駁回。
    理  由
本件抗告人即被告甲○○犯傷害致人於死案件，經檢察官提起公訴，由原審法院判處
有期徒刑八年六月（八十九年度上訴字第三一一七號）。抗告人不服，提起第三審上
訴，經本院判決發回更審。原審認抗告人甲○○前經該法院認為犯罪嫌疑重大，有刑
事訴訟法第一百零一條第一項第三款之情形，非予羈押顯難進行審判，於民國九十年
六月五日執行羈押。嗣自九十年九月五日起延長羈押二月，其羈押期間又即將屆滿。
該法院以前項原因依然存在，認有繼續羈押之必要，乃於九十年十月二十五日裁定自
九十年十一月五日起再延長羈押二月。經核於法並無違誤。抗告人抗告意旨略以，(一)
、另二被告徐偉芳、周賢宗亦經第一審判決有罪，認定係共同正犯，但其二人於原番
前審即已交保，抗告人竟仍在押，實非公平。(二)、抗告人之父宋傳鋼、之母宋賴阿燕
、及叔公宋連中均罹重病，抗告人羈押後，家中經濟陷入困境。(三)、抗告人並非帶頭
鬧事者，是否涉案尚有疑問。(四)、原審認有非予羈押顯難進行審判而羈押抗告人，本
件裁定復謂羈押原因尚未消滅，但並未詳抗告人何以獨有「非予羈押顯難進行審判
」之理由，即有不當。請求撤銷原裁定云云。惟查，原裁定理由已明該法院原認抗
告人有非予羈押顯難進行審判之情事，乃依刑事訴訟法第一百零一條第一項第三款之
規定，執行羈押在案。嗣復明上述「非予羈押顯難進行審判」之原因依然存在，故
予以裁定延長羈押等語，已述其延長羈押之理由，並無理由不備之情事。至共同被
告徐偉芳、周賢宗二人經原審前審（八十九年度上訴字第三一一七號）判決無罪釋放
，此部分雖經檢察官上訴，由本院一併發回原審，惟此與抗告人有無繼續羈押之必要
無涉，自不得執此推論而認原審裁定延押抗告人有欠允當。另抗告人家境有何經濟困
難，係另一事實，亦與本件延押是否合法無關。至抗告人是否涉案參與行兇，猶待原
審調查，尤不能憑此空言爭辯逕認原裁定違法。綜上所述，本件抗告為無理由，應予
駁回。
據上論結，應依刑事訴訟法第四百十二條，裁定如主文。
中      華      民      國     九十     年     十二     月      六      日
                              最高法院刑事第七庭
                                  審判長法官  吳  雄  銘
                                        法官  池  啟  明
                                        法官  石  木  欽
                                        法官  吳  三  龍
                                        法官  王  居  財
      右正本證明與原本無異
                                              書  記  官
中      華      民      國     九十     年     十二     月      十      日


司法院資訊處製作；財團法人民間司法改革基金會備份。
